【裁判字號】    98,軍上,5
【裁判日期】    980211
【裁判案由】    違反職役職責
【裁判全文】
臺灣高等法院刑事判決                   98年度軍上字第5號
上  訴  人  甲○
即  被  告
                    號6樓
                    現羈押於國防部北部地方軍事法院檢察署
                    看守所
上列上訴人即被告因違反職役職責案件，不服國防部高等軍事法
院97年度上訴字第102號，中華民國97年12月31日第二審判決（
起訴案號：國防部北部地方軍事法院檢察署97年度偵緝字第37號
），提起上訴，本院判決如下：
    主  文
上訴駁回。
    理  由
一、按當事人不服高等軍事法院宣告有期徒刑之上訴判決者，得
    以判決違背法令為理由，向高等法院提起上訴；上訴最高法
    院或高等法院之案件，準用刑事訴訟法關於上訴第三審之規
    定，軍事審判法第181條第5項、第206條第1項但書分別定有
    明文，是本院受理有關軍事法院移送審判之上訴案件，應依
    刑事訴訟法關於上訴第三審之規定。次按依刑事訴訟法第37
    7條規定：上訴於第三審法院，非以判決違背法令為理由，
    不得為之。是提起第三審上訴，應以原判決違背法令為理由
    ，係屬法定要件，且必須依據卷內資料為具體之指摘，並足
    據以辨認原判決已具備違背法令之形式，始屬相當。若上訴
    理由狀並未依據卷內訴訟資料，具體指摘原判決不適用法則
    或如何適用不當，應認為其上訴為違背法律上之程式，應予
    以駁回。或上訴理由狀，雖指摘原判決有違背法令，但未指
    明原判決有如何違法事由之具體情事，僅泛言有何條款之違
    法而無具體情事，或顯與法律規定得為第三審上訴理由之違
    法情形不相適合者，均應認其上訴為違背法律上之程式，予
    以駁回（76年台上字第5771號判例參照）。
二、本件國防部高等軍事法院維持第一審論處上訴人即被告甲○
    無故離去職役逾三十日罪之判決，駁回其在第二審之上訴，
    係依憑證人即被告之心輔官郭政通中尉之證詞，參酌被告之
    供述，及被告之通緝書、緝獲逃亡官兵解送表等相關證物，
    而為論斷，已敘述其所憑之證據及認定之理由。從形式上觀
    察，並無調查之職責未盡或判決理由不備之違法情形存在。
    且刑罰之量定，為法律所賦予事實審法院得為自由裁量之事
    項，若未逾越法定刑度，或濫用權限之情形，即不得任意指
    為違法，以為第三審上訴之理由（最高法院84年台上字第56
    2號判決參照），本件原判決以第一審判決業已詳為審酌被
    告僅因入營前所犯竊盜罪等案件尚待執行，併為賺取易科罰
    金之金額，率爾不假離營無故離去職役在外，棄己身兵役於
    不顧，影響部隊各項訓練及任務之遂行，其法紀觀念淡薄，
    惟念其到案後坦承犯行，深表悔悟等一切情狀，僅酌處有期
    徒刑八月，駁回上訴，難謂有何濫用裁量權，或量刑過重之
    情形。被告上訴意旨，僅泛稱原判決認事用法顯有違誤，要
    求參酌郭政通中尉之證詞，依據刑法第57條從輕量刑云云，
    而就原判決究竟如何違背法令，則未依據卷內訴訟資料，具
    體指明，顯難據以辨認原判決已具備違背法令之形式。依前
    開說明，其上訴違背法律上之程式，應予駁回。
三、據上論斷，應依軍事審判法第206條第1項、刑事訴訟法395
    條前段，判決如主文。
中    華    民    國    98    年    2     月    11    日
                  刑事第十二庭  審判長法  官   蔡永昌
                                      法  官   陳榮和
                                      法  官   施俊堯
以上正本證明與原本無異。
不得上訴。
                                      書記官   顧哲瑜
中    華    民    國    98    年    2     月    11    日


司法院資訊處製作；財團法人民間司法改革基金會備份。
